【裁判字號】    98,基簡,95
【裁判日期】    980617
【裁判案由】    確認租賃關係存在等
【裁判全文】
臺灣基隆地方法院民事裁定              98年度基簡字第95號
上  訴  人  乙○○
被  上訴人  甲○○
上列上訴人與被上訴人因98年度基簡字第95號確認租賃關係存在
等事件，上訴人提起上訴，本院裁定如下：
    主  文
本件訴訟標的價額核定為新臺幣陸萬玖仟零肆拾貳元。
上訴人至遲應於前開核定訴訟標的價額之裁定確定後伍日內，向
本院補繳裁判費新臺幣壹仟伍佰元。如未依期補正，即駁回其訴
。
    理  由
一、按以一訴主張數項標的者，其價額合併計算之；因租賃權涉
    訟者，其租賃定有期間者，以權利存續期間之租金總額為準
    ；其租金總額超過租賃物之價額者，以租賃物之價額為準；
    未定期間者，動產以二個月租金之總額為準，不動產以二期
    租金之總額為準；因定期給付或定期收益涉訟，以權利存續
    期間之收入總數為準；期間未確定時，應推定其存續期間。
    但其期間超過十年者，以十年計算；租賃契約之期限，不得
    逾二十年。逾二十年者，縮短為二十年；，民事訴訟法第77
    條之2、第77條之9、第77條之10及民法第 449條分別定有明
    文。又民事訴訟法第 77條之9所謂因租賃權涉訟，係指以租
    賃權為訴訟標的之訴訟而言，而以租賃關係存在為原因，請
    求給付租金之訴，係以租金給付請求權為訴訟標的，非以租
    賃權為訴訟標的，其訴訟標的之價額，應以所權利存續期間
    租金收入之總數為準。
二、本件上訴人提起上訴未據繳納裁判費，查本件訴訟標的價額
    ，就確認兩造間有租賃關係存在並核定上訴人每月應給付被
    上訴人之租金為新臺幣（下同）933 元之部分，係以租賃權
    為標的，並屬租賃未定有期間之情形，依民事訴訟法第77條
    之9 ，其訴訟標的價額之計算應以二期租金之總額為準，爰
    核定此部分訴訟標的之價額為 1,866元。就上訴人應給付被
    上訴人55,980元，及自98年2月13日起至清償日止，按年息5
    ％計算之利息部分，此部分訴訟標的之價額為55,980元。就
    上訴人應自 98年2月13日起至租賃關係消滅日止，按月給付
    被上訴人 933元之部分，揆諸前揭說明，係屬定期收益涉訟
    ，而權利存續期間未確定，爰依前開條文之規定，推定其權
    利存續期間為20年，並以10年計算其權利之存續期間，再以
    核定之每月租金 933元計算，爰核定此部分訴訟標的價額為
    11,196元【計算式：933元×12月×10年＝11,196元】。故
    本件訴訟標的價額合計為69,042元【計算式：1,866元＋
    55,980元＋11,196元＝69,042元】，爰核定本件訴訟標的之
    價額為69,042元。
三、末按「因財產權而起訴，其訴訟標的之金額或價額在新臺幣
    10萬元以下部分，徵收1千元；逾10萬元至1百萬元部分，每
    萬元徵收1百元；逾1百萬元至1千萬元部分，每萬元徵收90
    元；逾1千萬元至1億元部分，每萬元徵收80元；逾1億元至
    10億元部分，每萬元徵收70元；逾10億元部分，每萬元徵收
    60元；其畸零之數不滿萬元者，以萬元計算。」、「訴訟標
    的之金額或價額逾10萬元部分，加徵原定數額10分之1。」
    ，民事訴訟法第77條之13、「臺灣高等法院民事訴訟、非訟
    事件、強制執行費用提高徵收數額標準」亦有明定。本件訴
    訟標的價額為69,042元，故應徵第一審裁判費1,500元。
四、當事人對於本院核定訴訟標的價額之裁定，得於10日內抗告
    。故上訴人至遲應於本院前開核定訴訟標的價額之裁定確定
    後5日內，向本院補繳裁判費1,500元。如未依期補正，即以
    裁定駁回其訴。
五、依民事訴訟法第77條之1、第 442條第2項後段規定，裁定如
    主文。
中    華    民    國    98    年     6    月    17    日
                  民事庭法  官  林玉珮
以上正本係照原本作成。
一、如不服本裁定主文第1項，得於本裁定送達後10日向本院提
    出抗告狀，並繳納抗告裁判費新臺幣1000元，抗告於臺灣高
    等法院。
二、對本裁定主文第2項，不得抗告。
中    華    民    國    98    年     6    月    17    日
                        書記官  洪福基


司法院資訊處製作；財團法人民間司法改革基金會備份。
